【裁判字號】    91,基保險小,19
【裁判日期】    920411
【裁判案由】    
【裁判全文】
臺灣基隆地方法院基隆簡易庭小額民事判決  九十一年度基保險小字第一九號
    原      告  明台產物保險股份有限公司
    法定代理人  丁○○
    訴訟代理人  甲○○
                乙○○
    被      告  丙○○
右當事人間請求損害賠償事件，本院判決如左：
    主    文
原告之訴及假執行之聲請均駁回。
訴訟費用新台幣肆佰玖拾捌元由原告負擔。
    爭執事項及理由要領
一、原告起訴主張被告於民國八十九年十一月二十日七時五十分許駕駛車號ＢＭ—４
    ７４３號車，行經福德一路康寧街口時，因駕駛不慎撞及原告所承保之被保險人
    施志謄所有而由施秉延駕駛之車號ＤＱ—０９５５自小客車，致使該車受損，而
    原告依約賠償被保險人修理費用新台幣（下同）九千元，此項損害係肇因於被告
    駕駛過失所致，依法應由被告賠償，為此，爰依民法第一百九十一條之二、保險
    法第五十三條之規定，代位被保險人請求被告給付上開金額，及自起訴狀繕本送
    達翌日起至清償日止，按年息百分之五計算之利息，並提出駕照、行車執照、汽
    車保險卡、估價單、汽車險賠款收據同意書各一件、照片三紙為證。
二、被告則辯稱車禍發生時，已與對方駕駛人達成和解，由被告賠償其七百元，此外
    之損失各自負責等情。
三、按被保險人因保險人應負保險責任之損失發生，而對於第三人有損失賠償請求權
    者，保險人得於給付賠償金額後，代位行使被保險人對於第三人之請求權；保險
    法第五十三條第一項前段固有明文。惟保險人依保險法第五十三條之規定主張代
    位權，須以被保險人因保險人應負保險責任之損失發生，而對於第三人有損失賠
    償請求權為前提。經查被告辯稱車禍發生時，已與對方駕駛人達成和解，由被告
    賠償其七百元，此外之損失各自負責，被告對此亦不爭執，應堪信為真實。本件
    原告之保戶即被保險人施志謄同意使用車輛之駕駛施秉延，就其上開車輛因本件
    事故所受之損害，於車禍發生後，已與被告達成和解，是原告之保戶施志謄依和
    解契約既不得再對被告請求損害賠償，則原告於賠付被保險人修理費用後，自無
    由依保險法第五十三條之規定主張代位權，是原告之請求，並無理由，應予駁回
    。
四、原告受敗訴判決，其假執行之聲請即失所依據，應併予駁回。
五、本件訴訟費用額四百九十八元（裁判費九十九元，送達郵費三百九十九元）應由
    原告負擔。
中      華      民      國    九十二    年      四      月      十一    日
~B臺灣基隆地方法院基隆簡易庭
~B        法      官  林李達
右正本證明與原本無異。
對於本件判決如有不服，應於收受送達後二十日內向本院提出上訴書狀，上訴於本院
合議庭，並按他造當事人之人數附具繕本。
當事人之上訴，非以判決違背法令為理由不得為之，上訴狀應記載上訴理由，表明下
列各款事項：
(一)原判決所違背之法令及其具體內容。
(二)依訴訟資料可認為原判決有違背法令之具體事實。
~B        法院書記官  郭廷耀
中      華      民      國    九十二    年      四      月      十五    日


司法院資訊處製作；財團法人民間司法改革基金會備份。
